【裁判字號】    99,易,762
【裁判日期】    990908
【裁判案由】    傷害等
【裁判全文】
臺灣板橋地方法院刑事判決              99年度易字第762號
公  訴  人  臺灣板橋地方法院檢察署檢察官
被      告  戊○○
            丙○○
            丁○○
上列被告等因傷害等案件，經檢察官提起公訴（98年度偵字第34
069 號），並認與上開業經提起公訴案件，屬於數人共犯一罪或
數罪之相牽連案件，追加起訴（98年度偵續字第273 號），本院
判決如下：
    主  文
戊○○傷害人之身體，處拘役參拾日，如易科罰金，以新台幣壹
仟元折算壹日。
戊○○被訴留滯住宅罪嫌部分，無罪。
丙○○、丁○○無罪。
    事  實
一、緣戊○○前向乙○○○之夫曾鑾順承租臺北縣板橋市○○街
    四十八號三樓房屋，因租金未按時給付，乙○○○於民國九
    十八年七月八日十二時許至臺北縣板橋市○○路菜市場丙○○經營之攤位，要求丙○○轉告其妹戊○○儘速出面處理租
    金事宜，當場與丙○○發生衝突。嗣戊○○與其姊丙○○、
    丁○○及丁○○之二歲孫女，於同月十七日下午四時許，一
    同前往乙○○○位於臺北縣板橋市○○街八九巷二九號一樓
    住處，欲與乙○○○商討處理房租、搬遷等事宜，經乙○○○開門讓其等進入上址住處內，戊○○、丙○○及丁○○因
    房租、上述菜市場衝突等事，與乙○○○發生口角爭執，經
    乙○○○手持長條型器物反擊，戊○○因而與乙○○○相互
    拉扯時，戊○○竟基於傷害人之身體的犯意，雙手抓傷乙○○○之臉部、頸部、手臂，致其受有右側頸紅腫（一乘零點
    五公分）、左上唇挫傷（二乘三公分）併口腔撕裂傷、左上
    臂紅腫瘀青（二乘七公分）及左下臂紅腫瘀青（五乘六公分
    ）之傷害。嗣經乙○○○於同日下午四時二十一分許報警，
    員警於同日下午四時二十五分許據報到場，因而查悉上情。
二、案經乙○○○訴請臺北縣政府警察局海山分局移送臺灣板橋
    地方法院檢察署檢察官偵查起訴及追加起訴。
    理  由
壹、證據能力部分：
    查被告戊○○、丙○○、丁○○於本院審理中對於下列各項
    證據方法之證據能力均無意見，本院審酌各證據方法作成時
    之情況，認為並無不適當之情事，依刑事訴訟法第一百五十
    九條之五規定，均得作為證據，合先敘明。
貳、被告戊○○有罪部分：
一、訊據被告戊○○固坦承於上揭時地，與乙○○○發生肢體拉
    扯爭執之事實，惟矢口否認有被訴傷害之犯行，辯稱：伊當
    天跟丙○○、丁○○去告訴人住處，不是要傷害告訴人的，
    而當天告訴人所受的傷，是跟伊拉扯造成的，但伊是自衛，
    因告訴人拿鐵棍叫我們離開，伊要防備，有拉住她的鐵棍，
    我們當時相互拉扯，告訴人有受傷，伊也有受傷，是因為告
    訴人要跟伊道歉，所以伊才沒有去驗傷云云。惟查：被告戊○○上揭傷害乙○○○之事實，業據證人乙○○○於警詢、
    偵查及本院審理中證述遭被告戊○○傷害等語在卷；而證人
    乙○○○本次與被告戊○○發生衝突因而受有右側頸紅腫（
    一乘零點五公分）、左上唇挫傷（二乘三公分）併口腔撕裂
    傷、左上臂紅腫瘀青（二乘七公分、）、左下臂紅腫瘀青（
    五乘六公分）之傷害，亦有臺北縣立醫院驗傷診斷書、乙○○○受傷照片及臺北縣立醫院急診病歷等件在卷可稽。又依
    被告戊○○於偵查及本院審理中供稱伊當時有與乙○○○發
    生拉扯，並於本院準備程序中供承告訴人所受的傷是跟伊拉
    扯時造成的等語，核與共同被告丙○○、丁○○於偵審中供
    證案發當時是戊○○跟告訴人互相拉扯等語相符，堪認被告
    戊○○於案發當時有與告訴人發生拉扯之肢體衝突，並因此
    造成告訴人受有上開傷害。復依被告戊○○、共同被告丙○○、丁○○於偵審中供述告訴人當時有手持鐵棍要打人等語
    ，而告訴人於審理中證述伊當時係害怕被告他們拿竹竿戳伊
    眼睛，所以伊趕快將竹竿檢起來往後放等語，顯見被告戊○○與告訴人發生衝突時，告訴人確有手持器物之情形，因該
    器物並未扣案，尚難認告訴人當時係手持鐵棍或竹竿，惟被
    告戊○○於衝突當時其右下嘴唇亦有流血受傷等情，業據其
    於警、偵訊供述在卷，並與證人即案發後前往現場處理之員
    警甲○○於本院審理中證述：伊到達現場時，除了告訴人的
    臉及手有受傷外，其他也有人的臉有受傷等語，互核相符，
    是被告戊○○與告訴人發生爭執時，可認告訴人當時亦有手
    持長條型器物反擊，致被告戊○○右下嘴唇受傷。故綜上各
    節，依據被告戊○○、共同被告丙○○、丁○○及證人乙○○○上開供證情節，暨上開診斷證明書所載告訴人受有紅腫
    、挫傷、撕裂傷，堪認本件衝突經過，係被告等人與告訴人
    發生口角爭執，經告訴人手持長條型器物反擊，被告戊○○
    與告訴人相互拉扯時，其雙手抓傷告訴人之臉部、頸部、手
    臂，致告訴人因而受有上開傷害。至告訴人乙○○○當時固
    有手持器物反擊，但衡諸案發當時情狀，被告戊○○當時發
    現告訴人乙○○○手持器物反擊時，其可立即閃避，詎被告
    戊○○仍以上開拉扯抓傷之方式傷害告訴人，顯已逾越合理
    正當之處理手段，亦不符合正當防衛之要件，其行為已合於
    刑法傷害罪之要件，是證人告訴人上開證述其遭被告戊○○
    傷害等情，尚堪採信。被告戊○○辯稱伊並未傷害乙○○○
    ，且當時係因告訴人拿鐵棍叫我們離開，伊要防備云云，並
    非足採。本案事證明確，被告戊○○傷害犯行，洵堪認定，
    應依法論科。
二、核被告戊○○所為，係犯刑法第二百七十七條第一項之傷害
    罪。爰審酌被告戊○○犯罪之動機、目的、所受刺激、手段
    、告訴人所受之傷勢及損害，被告與告訴人因賠償金額未合
    致而未能達成和解，兼衡告訴人當時亦有手持器物反擊被告
    ，及被告戊○○犯後之態度等一切情狀，量處如主文所示之
    刑，並諭知易科罰金折算標準。
參、無罪部分：
一、公訴意旨及追加起訴意旨另以：被告戊○○、丙○○及丁○○於九十八年七月十七日下午四時許，在乙○○○上址住處
    ，商討租金、搬遷及道歉等事宜時，因被告戊○○與乙○○○發生口角，經乙○○○持鐵棍向戊○○、丙○○及丁○○
    三人表示退去之要求，詎被告戊○○、丙○○及丁○○未立
    即離去，共同基於侵入住居之犯意，仍留滯在上址現場，被
    告丁○○與被告戊○○、丙○○共同傷害乙○○○之身體，
    致乙○○○受有右側頸紅腫、左上唇挫傷併口腔撕裂傷、左
    上臂紅腫瘀青、左下臂紅腫瘀青之傷害。因認被告戊○○、
    丙○○及丁○○，均涉有刑法第三百零六條第二項受退去之
    要求而仍滯留罪嫌，並認被告丙○○、丁○○亦有傷害被害
    人乙○○○，而涉犯刑法第二百七十七條第一項之傷害罪嫌
    。
二、按犯罪事實應依證據認定之，無證據不得認定犯罪事實；又
    不能證明被告犯罪者，即應諭知無罪之判決，刑事訴訟法第
    一百五十四條第二項、第三百零一條第一項分別定有明文。
    次按事實之認定，應憑證據，如未能發現相當證據，或證據
    不足以證明，自不能以推測或擬制之方法，為裁判基礎；且
    認定不利於被告之事實須依積極證據，苟積極證據不足為不
    利於被告事實之認定時，即應為有利於被告之認定；另認定
    犯罪事實所憑之證據，雖不以直接證據為限，間接證據亦包
    括在內，然而無論直接證據或間接證據，其為訴訟上之證明
    ，須於通常一般之人均不致有所懷疑，而得確信其為真實之
    程度者，始得據為有罪之認定，倘其證明尚未達到此一程度
    ，而有合理之懷疑存在而無從使事實審法院得有罪之確信時
    ，即應由法院為諭知被告無罪之判決（最高法院四十年台上
    字第八六號、三十年台上字第八一六號、七十六年台上字第
    四九八六號判例可資參照）。又被害人之指訴，係以使被告
    受刑事追訴為目的，其指訴是否與事實相符，仍應調查其他
    證據，以資審認，必被害人所述被害情形，無瑕疵可擊，且
    就其他方面調查，又與事實相符，始足據為有罪判決之基礎
    。
三、公訴人認被告戊○○、丙○○及丁○○，均涉有刑法第三百
    零六條第二項受退去之要求而仍滯留罪嫌，並認被告丙○○
    、丁○○亦有涉犯刑法第二百七十七條第一項之傷害罪嫌，
    無非係以被告戊○○、丙○○及丁○○於偵查中之供述、證
    人乙○○○於警詢、偵查中之證述、證人甲○○、李克強、
    徐百頡、鄭舜元於偵查中之證述、臺北縣立診斷證明書、受
    傷照片、乙○○○上址住處附近巷口監視器錄影勘驗筆錄等
    件，為其主要論據。訊據被告戊○○、丙○○及丁○○固坦
    承於上開時地與告訴人乙○○○發生爭執之事實，惟被告戊○○、丙○○及丁○○均堅決否認有何侵入住居之犯行，被
    告丙○○及丁○○並堅詞否認有何傷害之犯行。被告戊○○
    辯稱：伊當天並沒有侵入告訴人住宅，當時我們按告訴人住
    處門鈴，是告訴人自己打開門的，過程中告訴人說要叫警察
    ，伊說好，所以伊當時在告訴人住處庭院靠近大門那邊等警
    察來等語；被告丙○○辯稱：伊當天並沒有擅闖民宅，也沒
    有打告訴人，當時是告訴人跟戊○○在拉扯，且伊當時站在
    告訴人住處庭院靠近門處，是因告訴人有說要叫警察來，我
    們一定要等警察過來，所以才會留在那邊等警察來；被告丁○○辯稱：伊當天並沒有傷害告訴人，當時是告訴人與戊○○在拉扯時，伊孫子在哭，所以伊就抱小孩出來，在告訴人
    住處外面馬路上抱小孩走來走去，後來沒多久警察就來了，
    而戊○○、丙○○當時在告訴人住處（庭院）門那邊等，因
    為告訴人說要叫警察來，所以我們在那邊等警察等語。
四、經查：
(一)、被告戊○○、丙○○及丁○○被訴侵入住居罪嫌部分。按刑
    法第三百零六條係緣於保障家內和平主義，為貫徹人民居住
    自由，而對無故侵入者明定其處罰，所保護之法益乃個人居
    住場所有不受其他無權者侵入或滯留其內干擾破壞權利。同
    條第二項所處罰之受退去之要求而仍留滯罪，須受要求人無
    正當理由仍消極留處該地，此應就他人要求退去之舉止、情
    境及受要求離去之人原留滯該處之原因、時間長短暨其所處
    週遭環境能否立時離去等客觀條件，依個案情形判斷之，非
    謂一經他人要求退去而未立即離去，即以該罪相繩。查被告
    戊○○、丙○○、丁○○及丁○○手抱一名幼童，於九十八
    年七月十六日下午四時十六分許，一同到告訴人住處門口並
    按門鈴後，渠等進入告訴住處，嗣於同日下午四時二十分五
    十秒、同日下午四時二十四分三十五秒，被告丁○○手抱上
    開幼童先後二次自告訴人住處走出屋外，嗣告訴人於同日下
    午四時二十四分三十五秒走出住處屋外，員警於同日下午四
    時二十五分十五秒騎機車到達現場等情，業據臺灣板橋地方
    法院檢察署檢察官勘驗告訴人住處附近巷口監視器錄影光碟
    屬實，並記明筆錄附於九十九年五月十日偵查訊問筆錄及上
    開監視器畫面照片在卷可稽。是依上開監視器錄影畫面所示
    ，可知被告丁○○於案發當時先後二次手抱幼童自告訴人住
    處走出屋外，則告訴人於雙方發生衝突爭執時縱有出言要求
    被告等人離去，但被告丁○○當時既曾數次走出屋外，尚難
    認其有故意繼續滯留在告訴人住處之情形。至被告戊○○、
    丙○○於案發當時員警到達現場前，其二人仍在告訴人住處
    內，但被告戊○○、丙○○、丁○○三人案發當天係前往告
    訴人住處，欲與告訴人商討租金償還、告訴人前於市場攤位
    與丙○○發生衝突等事宜，業據被告戊○○、丙○○及丁○○於偵、審中供述在卷，而告訴人於警詢時亦證稱：戊○○
    是伊房屋承租人，她不斷的拖欠租金，還避不見面，伊於九
    十八年七月八日十二時許，到板橋市○○路菜市場找丙○○
    要她轉告戊○○，請戊○○把房租問題處理好，當時丙○○
    的兒子突然衝出，對伊罵三字經，並把一把磨刀用的器具敲
    斷，作勢要刺伊，丙○○當時就擋在伊跟她兒子之間，並叫
    伊離開等語，並有告訴人於偵查中提出出租人曾鑾順請求戊○○搬遷承租房屋之存證信函附卷足憑，並參以被告丁○○
    當天手抱幼童前往告訴人住處，足徵被告戊○○、丙○○、
    丁○○三人供述其等於案發當天係因處理租賃糾紛及上開市
    場衝突等事宜而前往告訴人住處等節，應屬可採；復觀之檢
    察官於偵查中勘驗告訴人住處附近巷口監視器錄影畫面及其
    畫面照片所示，被告戊○○、丙○○、丁○○等人於下午四
    時十六分許，一同到告訴人住處門口並按門鈴後，渠等進入
    告訴住處時，並未發現告訴人有拒不開門或阻止被告等人進
    入屋內之動作，堪認被告戊○○、丙○○、丁○○於案發當
    天係經告訴人同意並開門讓渠等進入屋內，告訴人於偵審中
    指稱伊當時係遭被告三人推進屋內的云云，並非足採。又參
    以被告戊○○於案發當天與告訴人在上址住處內有相互拉扯
    肢體衝突，告訴人並有手持長條型器物反擊，除告訴人受有
    事實欄所載之傷害外，被告戊○○之右下嘴唇亦有流血受傷
    等情，已如前述，是被告戊○○、丙○○、丁○○在告訴人
    住處內與告訴人發生爭執時，被告戊○○當場與告訴人發生
    肢體衝突，被告戊○○及告訴人均受因此受有傷害，且告訴
    人當時手持之長條型器物係在其住處內取得，衡情案發後應
    係放置在屋內，則被告戊○○、丙○○、丁○○於得知告訴
    人報警後，其等留在告訴人住處庭院，或被告丁○○因其孫
    女哭鬧而手抱該幼童步出屋外，但被告等人當時均在衝突之
    案發現場等候員警前來現場調查處理，以避免案發現場遭人
    破壞或相關證物遭人隱匿之情形，是被告等人於案發衝突後
    縱仍留在告訴人住處庭院等候員警，尚難認渠等係故意滯留
    其內干擾破壞告訴人之住居權利。又依告訴人於偵查中提出
    之通話明細報表、上開檢察官勘驗筆錄及監視器畫面照片，
    顯示告訴人於案發當日下午四時二十一分六秒至四十一秒撥
    打電話至新埔派出所報警，員警則於同日下午四時二十五分
    十五秒騎機車到達現場，嗣被告戊○○、丙○○、丁○○隨
    即走出屋外接受員警詢問等情，足徵被告戊○○、丙○○、
    丁○○於案發當日進入告訴人住處，其等在住處內發生爭執
    衝突，至員警據報到達現場，前後時間僅有數分鐘，時間甚
    為短暫，則被告等人於案發當日與告訴人在上址住處（含庭
    院）內發生爭執衝突，過程中告訴人固有要求被告等人離去
    ，但被告等人當時得知告訴人業已報警，其等當時留在現場
    等候員警前來處理，復參以告訴人走出屋外等候員警時並未
    再有要求被告等人離去之行為，亦據被告戊○○、丙○○、
    丁○○於本院審理中供述明確，且觀之上開監視器錄影畫面
    照片所示，告訴人看見員警到場時，其以手指向其住處內，
    嗣被告等人立即走出住處外，堪認告訴人住處大門於當時係
    處於開啟狀態，被告等人當時應可立即進出告訴人住處，其
    等於員警到達現場後，即走出屋外接受員警詢問，益徵被告
    等人當時並未有堅持不離開或無故在告訴人住處內留滯之故
    意，與刑法第三百零六條第二項受退去之要求而仍滯留罪之
    要件不合。是被告三人辯稱渠等並無侵入住居之故意等語，
    應屬可信；公訴意旨及追加起訴意旨認被告戊○○、丙○○
    及丁○○三人受退去之要求而仍故意滯留在告訴人住處，尚
    嫌無據。
(二)、被告丁○○、丙○○被訴傷害罪嫌部分。
  1.告訴人乙○○○於警偵訊及本院審理中固證述其於案發當時
    有遭被告丁○○與戊○○等人共同搥打傷害等語，但被告丁○○於案發當天係手抱二歲幼童前往告訴人住處，業據被告
    丙○○、丁○○、共同被告戊○○及告訴人於偵審中供述在
    卷，並與監視器畫面照片所示情節相符，被告丁○○當時既
    手抱二歲幼童，則其能否再出手搥打告訴人，顯有疑義。況
    告訴人於偵查中證稱被告三人當時都有用「雙手」搥打伊，
    但他們如何打伊，伊不是很清楚，因為當時伊把頭抱住，沒
    有仔細看等語，顯見告訴人並未能明確指出被告等人當時究
    係如何出手搥打傷害告訴人，則告訴人證述其亦有遭被告丁○○搥打傷害等節是否與事實相符，實非無疑。又依告訴人
    於本院審理中證稱警察來到現場時，丁○○當時在警察左邊
    ，他還一直用拳頭打伊的左肩，伊確定他當時打伊的左肩等
    語，但證人即案發後到場處理之員警甲○○於九十九年五月
    十日偵查中證述：伊到場時雙方還有爭執，我們員警站在他
    們雙方當事人中間，而抱小孩的那一位有作勢伸手要打告訴
    人，因為她們之間還是有點距離等語，顯見告訴人上開證述
    員警到場實遭被告丁○○打到左肩等情，與證人甲○○所述
    不符，且觀諸告訴人之驗傷診斷書亦未顯示告訴人左肩有受
    傷之情形，足徵告訴人證述之部分情節，難認與事實相合；
    再參以共同被告戊○○、丁○○於偵審中均供述被告丁○○
    於案發當時與告訴人之間並未有拉扯或肢體接觸；此外，復
    無其他積極證據佐證告訴人指證其於案發當時亦有遭被告丁○○出手搥打傷害等節，確與事實相符，則告訴人指證有遭
    被告丁○○傷害，尚難遽以採信。
  2.告訴人乙○○○於警偵訊及本院審理中亦證述其於案發當時
    有遭被告丙○○與戊○○等人共同搥打傷害等語，但被告丙○○於偵審中始終供述其於案發當時並未出手傷害告訴人，
    核與共同被告戊○○、丁○○於偵審中供證案發當時是戊○○與告訴人發生拉扯等語相符，而告訴人於偵查中證稱被告
    三人當時都有用「雙手」搥打伊，但他們如何打伊，伊不是
    很清楚，因為當時伊把頭抱住，沒有仔細看等語，顯見告訴
    人並未能明確指出被告等人當時究係如何出手搥打傷害告訴
    人，已如前述，則告訴人證述其亦有遭被告丙○○搥打傷害
    等節是否與事實相符，亦非無疑。至公訴意旨固認被告丙○○於偵查中自承有「動手毆打」告訴人，且為阻止告訴人持
    鐵棍毆打，可能指甲有摳到告訴人或在拉扯中碰到告訴人等
    節，但觀之九十九年一月七日偵查筆錄記載，檢察官問：當
    時「動手」的人是何人？被告戊○○、丙○○答：是我們等
    語，顯見被告丙○○於該次訊問時並未承認有「動手毆打」
    告訴人，嗣經檢察官再次訊問後，被告丙○○即供述伊當時
    是在旁邊把戊○○拉開，是戊○○跟告訴人發生拉扯等語；
    又徵之上開偵查訊問筆錄固記載，檢察官問：為何乙○○○
    要求你們要離開，你們沒有離開？答：我們有要離開，但乙○○○已經作勢要打我們，我們為了要阻止他打我們，就走
    進去，可能指甲有摳到，或是拉扯中有碰到等語，但上開訊
    問筆錄並未記載當時究係被告丙○○或共同被告戊○○之回
    答內容，則上開筆錄內容是否確係被告丙○○之供述內容，
    顯有疑義，況被告丙○○於當日偵查中經檢察官進一步訊問
    時，已明確供述其當時並未與告訴人有肢體拉扯之情形，自
    難單憑上開偵查訊問筆錄之記載，遽認被告丙○○於案發當
    時與告訴人之間有相互拉扯或丙○○有出手毆傷告訴人（按
    ：九十九年度偵續字第二七三號偵查卷第二十四頁偵查訊問
    筆錄第三行固記載，碧〔指丙○○〕答：是我與告訴人拉扯
    等語，但經播放當日偵查錄影帶，發現此部分回答係被告戊○○之供述，是此部分偵查筆錄內容尚難據為被告丙○○不
    利之認定，附此敘明）。縱認被告丙○○於案發當時與告訴
    人之間有拉扯動作，但依共同被告戊○○於偵審中供證被告
    丙○○當時是在旁邊將伊與告訴人拉開等語，則被告丙○○
    當時係基於勸架之意思拉開戊○○與告訴人，或為避免戊○○遭告訴人手持器物攻擊而對告訴人做出拉扯阻擋之動作，
    自屬可能，本件尚難以被告丙○○與告訴人有拉扯之動作，
    即逕認被告丙○○當時係以此方式或有出手毆傷告訴人。復
    參以告訴人證述之部分情節與事實不符，已如前述，復無其
    他積極證據佐證告訴人指證其於案發當時亦有遭被告丙○○
    出手搥打傷害等節，確與事實相符，則告訴人指訴有遭被告
    丙○○傷害，尚難遽信。
五、綜上所述，被告被告戊○○、丙○○及丁○○三人於案發當
    時並未有堅持不離開或無故在告訴人住處內留滯之故意，且
    告訴人乙○○○前開指證其於案發當時遭被告丙○○、丁○○傷害之過程，顯有諸多瑕疵可指，尚難遽以採信。是本件
    除告訴人前開瑕疵之指證外，並無其他積極證據足以證明被
    告戊○○、丙○○及丁○○有無故在告訴人住處內留滯之故
    意，及被告丙○○、丁○○確有出手傷害告訴人之行為，亦
    無證據可資證明共同被告戊○○傷害告訴人時，被告丙○○
    及丁○○有與戊○○共同傷害告訴人之犯意聯絡或行為分擔
    之情形，尚難遽認被告戊○○、丙○○、丁○○有刑法第三
    百零六條第二項受退去之要求而仍滯留之犯行，亦難認被告
    丙○○、丁○○有同法第二百七十七條第一項傷害之犯行。
    故本件依公訴人所舉證據，尚不足證明被告戊○○、丙○○
    、丁○○有何受退去之要求而仍滯留之犯行，及被告丙○○
    、丁○○有何傷害告訴人之犯行，本院復查無其他積極證據
    證明被告戊○○、丙○○、丁○○有何公訴人所指受退去之
    要求而仍滯留之犯行及被告丙○○、丁○○有公訴人所指分
    傷害告訴人之犯行，揆諸首揭法條及判例意旨，本件不能證
    明被告戊○○被訴受退去之要求而仍滯留罪嫌部分犯罪，亦
    不能證明被告丙○○、丁○○犯罪，爰就被告戊○○被訴受
    退去之要求而仍滯留部分，及就被告丙○○、丁○○，均依
    法諭知無罪之判決。
據上論斷，應依刑事訴訟法第二百九十九條第一項前段、第三百
零一條第一項，刑法第二百七十七條第一項、第四十一條第一項
前段，刑法施行法第一條之一，判決如主文。
本案經檢察官李巧菱到庭執行職務。
中    華    民    國    99    年    9     月    8     日
                  刑事第九庭    法  官  楊志雄
以上正本證明與原本無異。
如不服本判決應於收受判決後10日內向本院提出上訴書狀，並
應敘述具體理由。其未敘述上訴理由者，應於上訴期間屆滿後
20日內向本院補提理由書（均須按他造當事人之人數附繕本）
「切勿逕送上級法院」。
                                書記官  陳春銘
中    華    民    國    99    年    9     月    8     日
附錄本案論罪科刑法條全文：
刑法第277條第1項：
傷害人之身體或健康者，處 3 年以下有期徒刑、拘役或 1,000
元以下罰金。

司法院資訊處製作；財團法人民間司法改革基金會備份。
